【裁判字號】    90,上易,1694
【裁判日期】    900629
【裁判案由】    竊盜
【裁判全文】
臺灣高等法院刑事判決                            九十年度上易字第一六九四號
    上  訴  人
    即  被  告  甲○○
右上訴人因竊盜案件，不服臺灣板橋地方法院八十九年度易字第四八五七號，中華民
國九十年三月十三日第一審判決（起訴案號：臺灣板橋地方法院檢察署八十九年度偵
字第二二四一五號、第二二四八九號）提起上訴，本院判決如左：
    主  文
上訴駁回。
    事  實
一、甲○○前於民國八十五年間因違反麻醉藥品管理條例案件，經台灣士林地方法院
    以八十五年度易字第二０四九號判處有期徒刑三月，如易科罰金，以三百元折算
    一日確定，並於八十五年十一月三十日易科罰金執行完畢，猶不知悔改，復與丙○○（業經原審法院判處有期徒刑一年確定）共同意圖為自己不法之所有，於八
    十九年九月九日十九時許之夜間（起訴書誤為下午），由丙○○攜帶其所有且客
    觀上可作為兇器使用之螺絲起子一支，同至台北縣三重市○○街九十三巷三十二
    號四樓乙○○（起訴書誤為張順發）之住處，推由丙○○持上開螺絲起子毀壞乙○○前開住處鐵門上構成門之一部之鎖，在以前開起子撬開木門後進入，而甲○○則在旁把風，丙○○動手竊得乙○○所有之現金新台幣（下同）四百元，適乙○○於同日十九時三十分許，自外用餐返回發現家中門鎖遭反鎖，乃用力開啟門
    鎖，丙○○在屋內見狀乃另行起意損壞乙○○所有之鋁門窗逃逸，致使該鋁門窗
    防閑之效用完全喪失，足生損害於乙○○。並經前來處理之警員自乙○○之住處
    採集可疑之指紋，經比對為丙○○之指紋。嗣於八十九年十二月四日報請拘提丙○○到案後，始查悉上情。
二、案經被害人乙○○訴由台北縣警察局三重分局報請台灣板橋地方法院檢察署檢察
    官偵查起訴。
    理  由
一、訊據上訴人即被告甲○○矢口否認有右揭竊盜犯行，辯稱：伊只是陪丙○○至該
    處找人，不知丙○○去行竊云云。惟查：右揭事實，業據被告甲○○於警方調查
    時供承：「．．．，我只跟他去過三重市○○街的一家四樓公寓內行竊過」等語
    （見原審卷第六十頁反面），核與共同被告丙○○迭於警訊、偵查及原審調查時
    供稱：「‧‧‧當天（指八十九年九月九日）是由我下手破壞鐵門，而甲○○則
    在一旁為我把風」、「‧‧‧我與甲○○去」、「‧‧‧三重一個公寓四樓的那
    一件（指與被告甲○○共同行竊）」、「‧‧‧編號四是我自己拿螺絲起子將大
    門撬開偷二百多元買東西一起吃，陳（指被告甲○○）在樓下把風，他沒上樓去
    偷，住家晚上七時多」等語（見偵查卷第五頁反面、第二十五頁反面、第四十一
    頁反面及原審卷第七頁正面）相符，並經被害人乙○○於警訊及本院調查時指訴
    失竊情節在卷。再警員自被害人乙○○之住處所採集之可疑指紋，經送往內政部
    警政署刑事警察局鑑驗確與被告丙○○左中指指紋相符，有該局八十九年十月四
    日（八九）刑紋字第一四七九０一號鑑驗書在卷（見偵查卷第十七頁至第二十頁
    ）可佐。又被告甲○○等人告行竊所用之螺絲起子雖未扣案，惟共同被告丙○○
    自承均係依一般社會常見之螺絲起子，長度為十五公分、係一字起子（見原審卷
    第三九頁），則該螺絲起子為鐵製品，尖端銳利，自足以傷人身體或性命，客觀
    上自可作為兇器使用。又攜帶兇器竊盜，祗須行竊時，有攜帶具有危險性之兇器
    即足，並不以攜帶之初，即有行兇之意圖為必要。又被害人乙○○於警訊中指述
    遭竊四百元，而被告丙○○於本院調查時亦供承在房間拿四百元等語（見本院九
    十年六月四日訊問筆錄第四頁），足見被告甲○○辯稱不知同案被告丙○○行竊
    乙節，要屬飾卸諉責之詞，殊無可採。公訴人認未得手，亦有未洽。本件罪證明
    確，被告甲○○犯行洵堪認定，應依法論科。
二、核被告甲○○所為，係犯刑法第三百二十一條第一項第一款、第二款、第三款於
    夜間侵入住宅毀壞門扇攜帶兇器竊盜罪。公訴人起訴法條漏引刑法第三百二十一
    條第一款、第二款尚有未洽。公訴人認被告甲○○等尚屬未遂階段，亦有未洽。
    又被告甲○○夥同丙○○於夜間侵入乙○○之住宅行竊之行為，係犯刑法第三百
    二十一條第一項第一款於夜間侵入住宅竊盜，其越入行為即屬侵入住宅，已結合
    於所犯加重竊盜之罪質中，自不再論以刑法第三百零六條侵入住宅罪，而公訴人
    認被告尚犯有刑法第三百零六條之罪，亦有未洽。被告甲○○與丙○○間，有犯
    意之聯絡與行為之分擔，應論以共同正犯。又被告甲○○前於八十五年間因違反
    麻醉藥品管理條例案件，經台灣士林地方法院判處有期徒刑三月，如易科罰金，
    以三百元折算一日確定，並於八十五年十一月三十日易科罰金執行完畢，此有台
    灣高等法院檢察署刑案紀錄表在卷可徵。其於有期徒刑執行完畢後五年內再犯有
    期徒刑以上刑之本罪，為累犯，應加重其刑。
三、原審以上訴人罪證明確，適用刑法第二十八條、第三百二十一條第一項第一款、
    第二款、第三款、第四十七條、第三十八條第一項第二款，罰金罰鍰提高標準條
    例第一條前段，審酌被告之品行、犯罪動機、目的、手段及犯罪後所生損害與犯
    罪後之態度等及其他一切情狀，酌情量處有期徒刑八月，併明公訴人於犯罪事
    實欄附表編號四犯罪時間誤繕為八十九年九月九日下午，失竊財物誤繕為未得手
    ，及所犯法條贅引刑法第三百零六條，漏引刑法第三百二十一條第一款、第二款
    ，應予更正。另說明被告甲○○與丙○○行竊所用之螺絲起子一支，係共犯丙○○所有，且係供行竊所用之物，業經共同被告丙○○供明在卷，雖未扣案，惟並
    無證據證明業已滅失，仍應依刑法第三十八條第一項第二款規定宣告沒收，認事
    用法均無不合，量刑亦屬適當，被告上訴論旨，猶執陳詞，空言否認犯罪，指摘
    原判決不當，為無理由，應予駁回。
據上論斷，應依刑事訴訟法第三百六十八條，判決如主文。
本案經檢察官劉惟宗到庭執行職務。
中      華      民      國        九十    年      六    月    二十九    日
                              臺灣高等法院刑事第六庭
                                  審判長法  官  陳  春  秋
                                        法  官  王  麗  莉
                                        法  官  徐  培  元
右正本證明與原本無異。
不得上訴。
                                        書記官  秦  仲  芳
中      華      民      國     九十     年    七      月      二        日
附錄：本判決論罪科刑法條全文
刑法第三百二十一條
犯竊盜罪而有左列情形之一者，處六月以上五年以下有期徒刑：
一、於夜間侵入住宅或有人居住之建築物、船艦或隱匿其內而犯之者。
二、毀越門扇、牆垣或其他安全設備而犯之者。
三、攜帶兇器而犯之者。
四、結夥三人以上而犯之者。
五、乘火災、水災或其他災害之際而犯之者。
六、在車站或埠頭而犯之者。
前項之未遂犯罰之。


司法院資訊處製作；財團法人民間司法改革基金會備份。
